【裁判字號】    95,抗,53
【裁判日期】    951005
【裁判案由】    本票裁定
【裁判全文】
臺灣新竹地方法院民事裁定                95年度抗字第53號
抗  告  人  乙○○
相  對  人  臺灣新光商業銀行股份有限公司
                        27、.
法定代理人  甲○○
                        27、.
上列抗告人與臺灣新光商業銀行股份有限公司間因本票裁定事件
，對於中華民國95年6月26日本院95年度票字第1441號裁定提起
抗告，本院裁定如下：
    主    文
抗告駁回。
抗告程序費用新臺幣壹仟元由抗告人負擔。
    理    由
一、按執票人向本票發票人行使追索權時，得聲請法院裁定後強
    制執行，此為票據法第一百二十三條所明文規定。又本票執
    票人依上開法條之規定，聲請法院裁定，以及抗告法院之裁
    定，僅依非訟案件程序，以審查強制執行許可與否，並無確
    定實體上法律關係存否之效力，如發票人就票據債務之存否
    有爭執時，應由發票人提起確認之訴，以資解決，最高法院
    56年臺抗字第714號、57年臺抗字第76號亦著有判例可資參
    照。
二、本件相對人主張：伊執有抗告人為發票人，如原審裁定所示
    之本票（簡稱系爭本票）乙紙，並免除作成拒絕證書，詎屆
    期提示未獲付款，依票據法第一百二十三條聲請裁定許可強
    制執行等情，業據其於原審提出本票乙紙為證，原裁定予以
    准許，即無不合。抗告意旨略以：伊雖確有積欠相對人借款
    ，並理當予以清償，然伊亦有按期返還之事實。且伊係經濟
    上弱者，只得於相對人之強迫下簽發無到期日、金額包括未
    來不確定且高於一般利率數倍計算之利息之系爭本票，甚須
    放棄拒絕證書之作成，而遭相對人隨時提出追討，不顧伊一
    時不便，且縱系爭本票記載免除作成拒絕證書，然相對人仍
    應告知伊所欠本金數額、業經清償金額之明細，而非恣意決
    定數額，乘人之危，強迫訂定有瑕疵之債權債務關係，況論
    相對人未經催討即提出本件聲請，實有違誠信原則，為此請
    求廢棄原裁定等語。然查，抗告人所稱上情，即便屬實，此
    乃實體法上之爭執，揆諸首揭說明，應由抗告人另行提起訴
    訟，以資解決，非本件非訟程序所得加以審究，其提起抗告
    為無理由，應予駁回。
三、據上論結，本件抗告為無理由，依非訟事件法第四十六條、
    第二十四條第一項、第二十一條第二項，民事訴訟法第四百
    九十五條之一第一項、第四百四十九條第一項、第九十五條
    、第七十八條，裁定如主文。
中    華    民    國    95    年    10    月     5    日
                民事第二庭審判長法  官  鄭政宗
                                法  官  黃珮禎
                                法  官  李珮瑜
以上正本係照原本作成。
如不服本裁定，僅得於收受本裁定正本送達後10日內，以適用法
規顯有錯誤為理由，向本院提出再抗告狀，（須附繕本一份及繳
納再抗告裁判費新臺幣1,000元），經本院許可後始可再抗告。
中    華    民    國    95    年    10    月     5    日
                                書記官  蔣淑君


司法院資訊處製作；財團法人民間司法改革基金會備份。
